臺灣臺中地方法院刑事判決　　　　　　　　　　　　九十二年度交易字第四０六號
　　公　訴　人　臺灣臺中地方法院檢察署檢察官
　　被　　　告　乙○○
　　選任辯護人　楊榮富律師
右列被告因過失傷害案件經檢察官提起公訴（九十二年度偵字第八七八０號）經本院
合議庭裁定適用簡式審判程序，本院判決如左：
    主  文
乙○○因過失傷害人，處有期徒刑陸月，如易科罰金，以參佰元折算壹日。
    事  實
一、乙○○於民國九十一年八月三十一日下午六時五十分許，騎乘車牌號碼ＫＺＹ－
    二七八號機車，沿台中縣大甲鎮○○○路由西往東方向行駛。行經台中縣大甲鎮
    ○○○路順天國中前，應於車輛行駛時，注意車前狀況，以隨時採取必要之安全
    措施，且汽車行近行人穿越道前，應減速慢行，遇有行人穿越時，無論有無交通
    警察指揮或號誌指示，均應暫停讓行人先行通過，而依當時情形，又無不能注意
    之情事，竟疏於注意，致其機車在上開國中前，不慎撞擊自其左側穿越大安港路
    之行人穿越道至對面之路人甲○○。甲○○遭撞擊後倒地，因而受有頸椎第二節
    齒狀突骨折、右側遠端脛骨腓骨骨折、右側第二至第四蹠骨骨折、右側骨盆骨折
    、第二頸椎骨折、頭部外傷併頭皮血腫、右手肘、右膝、右足多處挫擦傷等傷害
    。乙○○肇事後經路人報案，於救護車到達時協助被害人甲○○送醫，並於警員
    蔡再生至醫院時坦承肇事者，並陳述肇事經過而願接受裁判。
二、案經甲○○訴請台灣台中地方法院檢察署檢察官偵查起訴。
    理  由
一、訊據被告乙○○坦承自己有過失於右揭時、地不慎撞擊告訴人甲○○，致告訴人
    受傷等情，惟亦辯稱：當時告訴人穿深色衣服，而肇事地點又比較暗，告訴人亦
    沒有走在斑馬線上，所以我才沒有看到她，告訴人亦有過失云云。惟查，右揭犯
    罪事實，業據告訴人於警、偵訊時及本院審理時指訴綦詳，並有診斷證明書三紙
    、道路交通事故處理紀錄登記簿、現場圖、台中縣警察局道路交通事故調查報告
    表各乙紙、現場照片四幀在卷可稽。按汽車行駛時，駕駛人應注意車前狀況及兩
    車併行之間隔，並隨時採取必要之安全措施。又汽車行近行人穿越道前，應減速
    慢行，遇有行人穿越時，無論有無交通警察指揮或號誌指示，均應暫停讓行人先
    行通過。道路交通安全規則第九十四條第三項、第一百零三條分別定有明文。被
    告駕車對於前揭規定自應遵守，竟於前揭時間行經肇事地點時，未注意車前況狀
    及減速讓行人先行通過，且依當時情形，路面無障礙，天候、視線及道路均良好
    ，並無不能注意之情事，竟疏不注意致發生本件車禍並因而致告訴人受傷，顯有
    違反上開道路交通安全規則之情事。且與告訴人之受傷結果具有相當因果關係。
    又被告之選任辯護人楊榮富律師辯稱：經查事故發生後，機車倒地位置，後輪距
    離停止線三．二公尺，尚距行人穿越道四．一公尺，即令機車之前輪離行人穿越
    道之邊緣亦有二．四公尺，換言之，機車不可能有任何部分倒在行人穿越道上。
    行人穿越道之西北端，位於停止線之延長線之西側，並非如事故現場圖所繪位於
    停止線延長線之東側。車故現場跨越車道之二條行人穿越道，係自西北斜向東南
    ，事故發生時，被害人偕其夫係自路北側之大甲體育場，橫過馬路，欲前往路南
    側閃光號誌燈下附近，乘騎違規停放該處之機車，因之，被害人偕其夫於事故發
    生之當前，並未行走於行人穿越道，而係抄捷徑，往西南向行走，被告於停止線
    前之機車道上，發現走在前面穿白色上衣之被害人之夫，向左閃避，卻不幸擦撞
    到穿深色上衣走在後面之被害人。準此，擦撞地點應是在停止線後之機車道上等
    語。惟查告訴人堅稱係走在斑馬線上（見偵查卷第三十三頁），且依據道路交通
    事故調查報告表之現場圖及現場照片研析，告訴人甲○○應係走在行人穿越道上
    之斑馬線上。且本件經送台灣省台中縣區車輛行車事故鑑定委員會鑑定結果，認
    為：「乙○○駕駛重機車未注意車前狀況，撞上在行人穿越道或行人穿越道旁穿
    越車道之行人倒地，為肇事原因，甲○○無肇事因素」，有該委員會九十二年十
    一月六日中縣鑑字第九二０七九二號函一份附卷可佐。又本件台灣省車輛行車事
    故覆議鑑定委員會送覆議結果，亦認為「乙○○駕駛重機車，行近行人穿越道前
    未減速慢行且疏未注意車前狀況，為肇事原因」，有該委員會九十三年二月十一
    日府覆議字第九二一一四七四號函一份可佐。從而本案事證明確，被告犯行堪予
    認定。
二、被害人甲○○因本次車禍造成頸椎第二節齒狀突骨折、右側遠端脛骨腓骨骨折、
    右側第二至第四蹠骨骨折、右側骨盆骨折、第二頸椎骨折、頭部外傷併頭皮血腫
    、右手肘、右膝、右足多處挫擦傷等傷害，受傷頗重，惟本院函查光田醫院結果
    ，認病患甲○○女士為右側足踝、足蹠骨折與頸部第二頸椎狀突第三型骨折，經
    骨科及神經外科手術治療，其下肢應不致重傷，亦無涉神經脊髓傷害，故應不致
    於傷殘，有該院九十三年七月二十七日（九三）光醫事字第九三００五八八號函
    一份附卷可佐。告訴代理人丙○○先生所提九十三年八月十六日之榮總診斷證明
    書亦診斷為「脛骨髁骨折、骨盆骨折、第二頸椎骨折、右第二三四掌骨骨折，症
    狀為右側下肢疼痛，麻痺無力等，亦未診斷有重傷之情形，從而本件被害人甲○
    ○雖傷勢頗重，但尚未達刑法之重傷，附此敘明。
三、核被告乙○○所為，係犯刑法第二百八十四條第一項前段之過失傷害罪。被告行
    經行人穿越道不依規定讓行人優先通過，因而致人受傷，應依道路交通管理處罰
    條例第八十六條第一項加重其刑。被告肇事後，經路人報案，於救護車到達時協
    助被害人送醫，並於警員蔡再生至醫院時坦承肇事者並陳述肇事經過，核與自首
    要件相符，依刑法第六十二條前段減輕其刑。並依法先加後減之。爰審酌被告為
    肇事原因、被害人所受傷勢頗重，惟犯後坦承犯行，願意以新台幣壹佰萬元賠償
    被害人，惟因金額尚有差距，無法達成和解等一切情狀，量處如主文所示之刑，
    並諭知易科罰金之折算標準。
據上論斷，應依刑事訴訟法第二百七十三條之一第一項、第二百九十九條第一項前段
，道路交通管理處罰條例第八十六條第一項，刑法第二百八十四條第一項前段、第六
十二條前段、第四十一條第一項前段，罰金罰鍰提高標準條例第一條前段、第二條，
判決如主文。
本案經檢察官丁○○到庭執行職務。
中      華      民      國     九十三     年     八      月    廿七     日
                                      臺灣臺中地方法院交通法庭
                                            法  官  郭  德  進
右正本證明與原本無異
如不服本判決應於送達後十日內向本院提出上訴狀
                                            書記官
中      華      民      國      九十三    年     八      月    卅一     日
刑法第二百八十四條第一項：
因過失傷害人者，處六月以下有期徒刑、拘役或五百元以下罰金，致重傷者，處一年
以下有期徒刑、拘役或五百元以下罰金。
                                                                        Ｂ
